臺灣高等法院刑事判決　　　　　　　　96年度上易字第1715號
上　訴　人
即　被　告　甲○○
選任辯護人　鐘耀盛律師
上列上訴人因竊盜案件，不服臺灣士林地方法院96年度易字第57
3號，中華民國96年6月12日第一審判決（起訴案號：臺灣士林地
方法院檢察署96年度偵字第2567號），提起上訴，本院判決如下
：
    主  文
原判決撤銷。
甲○○竊盜，累犯，處有期徒刑陸月，如易科罰金，以新臺幣壹
仟元折算壹日；減為有期徒刑參月，如易科罰金，以新臺幣壹仟
元折算壹日。
    事  實
一、甲○○前有多次竊盜前科，其中於民國93年間，因竊盜案件
    ，經臺灣臺北地方法院於94年1月24日以94年度簡字第85號
    判處有期徒刑3月確定，甫於94年4月15日易科罰金執行完畢
    。仍不知警惕，竟意圖為自己不法之所有，於96年2月12日
    晚上8時20分許，在臺北市市○○道○段100號地下街商店B6
    0號摩力科電玩店內，利用店員不注意之際，徒手竊取該店
    書架上之「時空幻境攻略」、「實感賽車攻略」、「駭客時
    空攻略」、「被傳頌者同人誌」、「more than this同人誌
    」、「doll同人誌」、「不平衡抽籤同人誌」、「prismark
    原畫集」、「coffin maker同人誌」等漫畫書籍9 本後，藏
    放於其隨身攜帶之背包內而得手。旋為店員乙○○發覺有異
    而上前詢問，甲○○原欲離開現場，走至店門口時，始將上
    開書籍由背包內取出，乙○○乃報警究辦。
二、案經臺北市政府警察局大同分局報請臺灣士林地方法院檢察
    署檢察官偵查起訴。
    理  由
一、訊據上訴人即被告甲○○矢口否認有上開竊盜犯行，辯稱：
    當時伊在這家店，將上開9本漫畫從書架拿下，該9本漫畫根
    本無法放入伊所帶背包中，伊係將漫畫夾在左腋下，因伊尚
    在選購，且電話響起，店員誤認伊要偷拿，伊才跟店員發生
    口角，之後警員就過來處理等語，並提出背包乙只、漫畫4
    本為證。經查：
(一)上開事實，業經證人即店員乙○○於原審及本院審理中結證
    屬實，並有贓物認領保管單1紙、遭竊取之漫畫9本及被告所
    攜帶之背包照片共8幀在卷為憑。
(二)乙○○於原審及本院證稱：我當時在結帳的櫃台，櫃台位置
    在店裡側，不是在店門口附近，櫃台與被告距離約證人與書
    記官相距的距離（當庭丈量約380公分），被告在那邊鬼鬼
    祟祟，伊往被告方向看，看到被告大概拿了3、4本左右放進
    背包裡，之後就將外蓋蓋下來。我發現他把背包蓋下來後，
    馬上制止他，請他將背包打開，被告一開始非常不願意，有
    要離開的意思，到了店門口時，才把書全部拿出來，我記得
    被告有說「就當作什麼事情都沒發生一樣，書還給你」，當
    時並未看到被告在講電話等語。以乙○○與被告並不相識，
    亦無仇隙，此為被告所不否認，衡情一般商家對顧客均抱持
    服務至上的態度，當無構詞誣陷被告陷己身於偽證罪追訴之
    危險，是乙○○所證，應堪採信。是被告於上開時、地，在
    店員疏於注意情形下，將上開9本漫畫藏放入隨身攜帶背包
    內之事實，要無疑義。
(三)上述摩力科電玩店之2 座結帳櫃臺均設置於店面內側，距離
    該店面之2 個出入口尚有一段距離，出入該店面並不需經過
    該2 座結帳櫃臺，且該店之出入口亦無裝設未結帳商品出店
    之警示感應器，此為乙○○於原審結證明確，並庭繪店面現
    場平面圖1 紙附卷可憑（原審卷第23至24頁、第28頁），而
    被告對於上開店面平面圖之真實性亦無意見（原審卷第24頁
    ），則上開店面現場陳設應如乙○○所證無誤。以上開商店
    櫃台及出入口之設計，顧客雖可於上開店面內任意挑選欲購
    買之書籍，在離開商店結帳前均可隨意更換商品，惟依乙○
    ○所證，被告於上開商店內已將9 本漫畫藏於隨身側背之背
    包內，並將背包之上蓋蓋起祕而不宣，待乙○○發現上情後
    ，經制止、要求打開背包後遭拒，且在被告有意離開走至商
    店門口時，陳述：「就當作什麼事情都沒發生一樣，書還給
    你」等語，倘被告僅在店內挑選漫畫，理應於乙○○發現後
    ，直接表達欲購買9本漫畫並隨即付帳之意，詎其捨此之途
    ，反要求乙○○「當作什麼都沒發生過」，其為自己不法所
    有之意圖，昭然若揭。
(四)被告先於檢察官偵訊時，辯稱：店員查到伊時，伊將9 本漫
    畫夾在左手腋下，右手正在拿手機跟朋友講電話，講了3 分
    鐘，伊手機號碼為0000000000號，當時是大陸那邊女朋友打
    給我云云（偵查卷第42、43頁）；於原審辯稱：被查獲時，
    有電話響，但是我不知道是誰打來的云云（原審卷第34頁）
    ，其前後所辯不一，已值懷疑。且經函調大眾電信上開電話
    之通聯紀錄顯示96年2月12日晚上8時21分17秒該電話僅與00
    00000000號電話通話37秒外，至同日時55分前，均無其他通
    話紀錄，有該通聯紀錄1 份（偵查卷第50頁）在卷可憑，是
    被告上開所辯自難採信。
(五)被告提出背包一只及漫畫4本，謂該9本漫畫無法置入背包中
    。本院當庭勘驗背包長、寬、厚度等及拍攝被告側背背包之
    照片，並將本院A4影印紙1疊約厚5.5公分試放入背包中，結
    果係無法放入，固有本院準備程序筆錄、照片1幀存卷為憑
    （本院卷第30、31頁）。然乙○○到庭明確證稱被告於法院
    提出之背包顏色、樣式一樣，但是太小，與被告當初所背的
    背包不一樣的等語。且參以一般廠商設計背包販賣時，常有
    大小不同之尺寸供選擇，上開背包為褐色，皮質、式樣非特
    殊，亦有可能同款式而大小不同之背包販售於市面，則在乙
    ○○當庭確認被告庭呈背包與案發當時背包大小不同下，被
    告庭呈之背包是否為案發當時之背包，即有疑義，自難據此
    而為被告有利之證據。況上開9本漫畫書籍倘如被告所辯，
    全部夾於被告左腋下，右手復接聽行動電話，並繼續在上開
    商店內挑選其他書籍，衡情極易因上開9本書籍大小、寬厚
    不一無法夾緊而散落一地，是被告所辯，亦值懷疑。
(六)如上所述，本件被告於上開店面內，接續自書架上取下9 本
    漫畫書籍，逕自藏放於不透明之皮質背包內，店員如不翻開
    該背包，無法發覺其中置放有書籍。且被告於乙○○質疑其
    上開行為後，既未說明是否尚在挑選其他書籍之意思，反規
    避查問，欲逕自離開上開店面，並於警察到場處理後，一再
    狡飾係將上開9本漫畫挾於左腋下，右手接行動電話通話云
    云，是其有為自己不法所有之意圖，竊取上開9本漫畫書籍
    ，放入背包內而置於自己實力支配之下之竊盜既遂犯行，洵
    堪認定。
二、核被告所為，係犯刑法第320條第1項普通竊盜罪。被告前有
    如事實欄所載科刑執行情形，有本院被告前案紀錄表存卷可
    參，其於前案有期徒刑執行完畢後，5 年以內故意再犯有期
    徒刑以上之本罪，為累犯，依法加重其刑。
三、原審認被告所犯罪證明確，予以論罪科刑，固非無見。惟查
    ：被告行為後，中華民國96年罪犯減刑條例業於同年7 月16
    日生效施行，被告所犯合於減刑規定，為原判決時所未及審
    酌，尚有未洽。被告否認犯行而指摘原判決不當，雖無理由
    ，已如前述，然原判決有上開可議之處，自應由本院予以撤
    銷改判。爰審酌被告正值年輕，不思以金錢購買書籍，竟以
    竊盜手段達貪圖他人財物之目的，及曾有竊盜之前科，其犯
    罪方法，犯罪生損害尚非鉅大，暨其智識與犯後飾詞辯解，
    無何悔意，態度不佳等一切情狀，量處如主文所示之刑，並
    諭知易科罰金之折算標準，並依中華民國96年罪犯減刑條例
    予以減刑，並諭知易科罰金之折算標準。
據上論斷，應依刑事訴訟法第369條第1項前段、第364條、第299
條第1項前段，刑法第320條第1項、第47條第1項、第41條第1 項
前段，刑法施行法第1條之1第1項、第2項前段，中華民國96年罪
犯減刑條例第2條第1項第3款、第7條，判決如主文。
本案經檢察官覃正祥到庭執行職務。
中　　華　　民　　國　　96　　年　　12　  月　　28　　日
                  刑事第二庭審判長法  官  呂丹玉
                                  法  官  王詠寰
                                  法  官  李麗玲
以上正本證明與原本無異。
不得上訴。
                                  書記官  廖婷璇
中　　華　　民　　國　　96　　年　　12　　月　　28　　日
附錄本案論罪科刑法條全文
刑法第320 條
意圖為自己或第三人不法之所有，而竊取他人之動產者，為竊盜
罪，處5 年以下有期徒刑、拘役或5 百元以下罰金。
意圖為自己或第三人不法之利益，而竊佔他人之不動產者，依前
項之規定處斷。
前二項之未遂犯罰之。
